【裁判字號】    89,易,16
【裁判日期】    890306
【裁判案由】    違反動產擔保交易法
【裁判全文】
台灣苗栗地方法院刑事判決                            八十九年度易字第一六號
    公  訴  人  臺灣苗栗地方法院檢察署檢察官
    被      告  甲○○
右列被告因違反動產擔保交易法案件，經檢察官提起公訴（八十八年度偵字第四七四
六號），本院判決如左：
    主  文
甲○○無罪。
    理  由
一、公訴意旨略以：被告甲○○於民國八十七年十一月十九日，依動產擔保交易法所
    規定之附條件買賣方式，向聲寶企業股份有限公司（下稱聲寶公司）之頭份分期
    店，購買聲寶牌彩色電視機一台，並訂立附條件買賣契約，約定總價款為新台幣
    （下同）四萬九千七百元，分十三期付清，每月為一期，期付款為三千八百元，
    電視機按裝地點為苗栗縣三灣鄉○○村○鄰○○路八六號甲○○之住址；詎甲○
    ○自八十八年三月二十日即第五期起即拒不繳款，尚欠三萬四千二百元之貨款未
    付，並意圖不法之利益將上開電視機遷移至其新竹縣租屋處，致生損害於聲寶公
    司，因認被告涉犯動產擔保交易法第三十八條之罪嫌云云。
二、按犯罪事實應依證據認定之，無證據不得推定其犯罪事實，又不能證明被告犯罪
    者，應諭知無罪之判決，刑事訴訟法第一百五十四條、第三百零一條第一項分別
    定有明文。又按動產擔保交易法第三十八條之罪之成立，須動產擔保交易之債務
    人主觀上有意圖不法之利益，客觀上係以將標的物遷移、出賣、出質、移轉、抵
    押或為其他處分，致生損害於債權人為構成要件。
三、本件公訴人認被告涉有動產擔保交易法第三十八條之罪嫌，無非係以右揭事實，
    業據告訴人聲寶公司指訴綦詳，並經證人乙○○結證屬實，復有被告簽署之附條
    件買賣契約書一份附卷可稽，為其主要論據。訊據被告堅詞否認有何公訴人所指
    之犯行，辯稱：伊於購買電視機當時有告訴經銷商該電視機係欲搬至新竹租屋處
    使用等語。經查，被告購買電視機時，係告訴人公司之經銷商乙○○與告訴人公
    司職員丙○○一同至被告位於三灣之家中簽定附條件買賣契約書，當時被告有說
    電視機並非要安裝在三灣住處，因其三灣住處已有電視機，因被告戶籍地址為苗
    栗縣三灣鄉三灣村八鄰八六號，故附條件買賣契約書上記載電視機按裝於上址等
    情，業據證人乙○○於本院訊問中結證在卷，且被告確於簽約當時有說電視機係
    欲在新竹使用，但因新竹地址不詳，才以其戶籍地址為按裝地址等情，亦據告訴
    代理人丙○○於本院訊問中供陳無訛，被告前開所辯，應堪採信。是被告既於簽
    訂附條件買賣契約當時已告知告訴人公司職員丙○○欲將該電視機搬往新竹使用
    ，尚難認其有何意圖不法利益而將該電視機遷移之情事，核與動產擔保交易法第
    三十八條之構成要件即有未合。此外，本院復查無其他積極證據足認被告有何公
    訴人所指之犯行，不能證明被告犯罪，揆諸前揭說明，自應諭知被告無罪之判決
    ，以免冤抑。
據上論斷，應依刑事訴訟法第三百零一條第一項，判決如主文。
本案經檢察官林文中到庭執行職務。
中      華      民      國    八十九    年      三      月      六      日
                                        臺灣苗栗地方法院刑事庭
                                            法  官  王 萬 金
右正本證明與原本無異。
如不服本判決，應於判決送達後十日內向本院提出上訴狀( 應附繕本 )，上訴於
臺灣高等法院台中分院。
                                            書記官  陳 蕙 楠
中      華      民      國    八十九    年      三      月      七      日


司法院資訊處製作；財團法人民間司法改革基金會備份。
